【裁判字號】    88,易,2755
【裁判日期】    890210
【裁判案由】    竊盜
【裁判全文】
臺灣桃園地方法院刑事判決                        八十八年度易字第二七五五號
    公  訴  人  臺灣桃園地方法院檢察署檢察官
    被      告  庚○○
右列被告因竊盜案件，經檢察官提起公訴（八十八年度偵字第一六五二八、一七一二
一號）及移送併辦(八十八年度偵字第一八七四二、一八七五六號)，本院判決如左：
        主  文
庚○○連續攜帶兇器竊盜，累犯，處有期徒刑捌月。扳手壹支及扣案之機車鑰匙參支
均沒收。
        事  實
一、庚○○前曾於民國八十六年間因竊盜案件案件，經台灣桃園地方法院判處有期徒
    刑五月確定，刑期起算日八十六年十二月十五日，指揮書執畢日期八十七年五月
    十四日執行完畢，猶不知悔改。復基於意圖為自己不法之所有之概括之犯意，連
    續五次竊取他人財物（行竊時間、地點、方式及被害人詳如附表所示），嗣先後
    為警查獲，第一次於八十八年十月二十一日凌晨二時許，在桃園縣中壢市○○○
    路○段十三號前為警查獲，並扣得庚○○所有供竊盜所用之汽車鑰匙一支。第二
    次於八十八年十一月五日二十二時三十五分許，在桃園縣八德市○○街與永福街
    口為警查獲，並扣得庚○○供竊盜所用之機車鑰匙一支。第三次於八十八年十二
    月九日十四時三十五分許，在桃園縣八德市○○街一七七巷口為警查獲，並扣得
    庚○○所有供竊盜所用之機車鑰匙一支。第四次於八十八年十二月十二日二十三
    時許，在桃園縣八德市○○街五巷口為警查獲，並扣得庚○○所有供竊盜所用之
    機車鑰匙一支。
二、案經桃園縣警察局中壢分局、八德、桃園分局先後移送台灣桃園地方法院檢察署
    檢察官偵查起訴及移送並辦。
        理  由
一、訊據被告庚○○對於右揭犯罪事實坦承不諱，核與被害人丙○○、甲○○、己○○、戊○○、乙○○所述及證人丁○○證述之情節相符，並有被害人丙○○、甲○○、己○○、戊○○、乙○○所出具贓物領據、陳楊鳳嬌之行車執照各乙紙、
    車輛竊盜、車牌失竊資料個別查詢報表－查詢車輛認可資料及車籍作業系統－查
    詢認可資料各五紙附卷可證，復有被告所有供其竊盜所用之機車鑰匙三支、汽車
    鑰匙一支扣案足資佐證，足見被被告之自白與事實相符。事證明確，被告犯行，
    堪以認定。
二、查刑法第三百二十一條第一項第三款之攜帶兇器竊盜罪，所謂兇器之種類並無限
    制，凡客觀上足對人之生命、身體、安全構成威脅，具有危險性之兇器均屬之，
    且只須行竊時攜帶此種具有危險性之兇器為已足，並不以攜帶之初有行兇之意圖
    為必要；扳手為足以殺傷人之生命、身體之器械，顯為具有危險性之兇器。核被
    告所為，如附表編號一、三、四、五所示部分之犯行，係犯刑法第三百二十條第
    一項普通竊盜罪、而如附表編號二所示部分之犯行，係犯刑法第三百二十一條第
    一項第三款之攜帶凶器竊盜罪。又公訴人雖未就被告如附表編號四、五所示部分
    提起公訴，惟此部分與已起訴之竊盜部分，有連續犯之裁判上一罪關係，本院自
    得併與審判，併此敘明。被告所為如附表編號一、三、四、五所示部分之普通竊
    盜犯行，如附表編號二所示部分之加重竊盜犯行，因刑法第三百二十一條第一項
    第三款加重竊盜罪，乃第三百二十條第一項普通竊盜罪之加重條件，故前開二罪
    係構成要件相同之罪名，而被告所犯二罪，時間緊接，犯罪構成要件相同，顯係
    出於概括之犯意為之，為連續犯，爰依刑法第五十六條之規定以一攜帶兇器竊盜
    罪論，並加重其刑。又被告曾有如事實欄所載之犯行及執行情形，有台灣桃園地
    方法院檢察署刑案資料查註紀錄表、台灣高等法院被告全國前案紀錄表在卷可按
    ，其於五年內再犯本案有期徒刑以上之罪，為累犯，應依刑法第四十七條之規定
    ，遞加重其刑。爰審酌被告有前揭犯罪前科，又犯本件多次竊盜犯行，所竊物品
    之價值、所生損害，犯後坦承犯行等一切情狀，量處如主文所示之刑，以示懲儆
    。
三、扣案之機車鑰匙三支，係被告所有且供被告犯罪所用之物，已如前述，應依刑法
    第三十八條第一項第二款之規定，宣告沒收。至扳手一支，亦係被告所有且供被
    告犯罪所用之物，已如前述，雖未扣案然亦未能證明已滅失，應依刑法第三十八
    條第一項第二款之規定，宣告沒收。至汽車鑰匙一支係被害人丙○○即車號0A--
    二八一０號車主所有，業據被告供述在卷，雖係供被告犯罪所用之物，惟非屬被
    告所有，爰不併予宣告沒收。
據上論斷，應依刑事訴訟法第二百九十九條第一項前段，刑法第五十六條、第三百二
十一條第一項第三款、第四十七條、第三十八條第一項第二款，判決如主文。
本案經檢察官張春暉到庭執行職務。
中      華      民      國      八十九      年      二      月    十    日
                                臺灣桃園地方法院刑事第四庭
                                      法  官   邱滋杉
右正本證明與原本無異。
如不服本判決，應於判決送達後十日內向本院提出上訴狀( 應附繕本 )，上訴於
臺灣高等法院。
                                      書記官   許世賢
中        華        民        國   八十九   年   三   月    二    日
附表：
編號    行為人    行竊時間    行竊地點、      犯罪態樣       竊得財物
                                被害人
一      庚○○    88、10、16  台北縣中和市  趁車號OA--二八   OA--二八一０
                  凌晨二時許  中山路二段一  一０號小客車之   號小客車
                              五二號前      鑰匙未取下之際
                              丙○○        發動電門竊取該
                                            小客車，得手後
                                            ，供己使用
二      同右      88、10、18  桃園縣八德市  持客觀上足以     將竊得上開車
                  晚間十一時  介壽路二段附  對人之生命、     牌懸掛於車號
                  許          近            身體、安全構     ＯＡ--二八一
                              甲○○        成威脅之扳手     ０號小客車上
                                            一支，竊取號
                                            碼Ｌ七--八四
                                            四六號車牌二
                                            面
三      同右      88、11、3    桃園縣八德市 以自備之鑰匙     車號ＰＳＢ--
                  上午五時許   重慶街二一三 一支，發動機     六九七號機車
                               巷二四弄二六 車電源竊取上
                               號前         機車，得手後
                               陳楊鳳嬌（其 供己騎用
                               所有之車號Ｐ
                               ＳＢ--六九七
                               號機車，現由
                               其子己○○使
                               用）
四     同右      88、12、9    桃園縣八德市  以自備之鑰匙     ＫＢＩ--五九五
                 清晨四時許   介壽路二段一  一支，發動車     號機車
                              三三巷十三號   號ＫＢＩ--
                              前             五九五號機
                                             車，得手後
                                              供己使用
五     同右      88、12、12    桃園縣八德市  以自備之鑰匙    車號ＳＦＹ--
                 上午八時許    大南保齡球館  一支，發動車    五五０號機車
                               前            號ＳＦＹ--五
                                             五０號機車，
                                             得手後供己使
                                             用
附論罪科刑依據之法條：
刑法第三百二十一條
犯竊盜罪而有左列情形之一者，處六月以上五年以下有期徒刑：
一、於夜間侵入住宅或有人居住之建築物、船艦或隱匿其內而犯之者。
二、毀越門扇、牆垣或其他安全設備而犯之者。
三、攜帶兇器而犯之者。
四、結夥三人以上而犯之者。
五、乘火災、水災或其他災害之際而犯之者。
六、在車站或埠頭而犯之者。
前項之未遂犯罰之。


司法院資訊處製作；財團法人民間司法改革基金會備份。
